【裁判字號】    99,聲更(一),3
【裁判日期】    990409
【裁判案由】    聲明異議
【裁判全文】
臺灣基隆地方法院刑事裁定           99年度聲更(一)字第3號
異  議  人  甲○○
上列聲明異議人即受刑人因對於台灣士林地方法院檢察署98年度
執保助字第62號執行案件聲明異議，嗣經本院於中華民國99年1
月29日裁定（99年度聲字第90號）駁回後，異議人不服提起抗告
，由臺灣高等法院將原裁定撤銷發回（99年度抗字第295 號），
，本院裁定如下：
    主  文
異議駁回。
    理  由 
一、聲明異議意旨略以：異議人即受刑人甲○○因強制猥褻案件
    ，經本院於民國97年7 月28日，以98年度訴緝字第24號案件
    ，判處有期徒刑2 年，緩刑5 年，緩刑期內付保護管束；緩
    刑期間並應於刑之執行前令入相當處所，施以治療；其期間
    至治癒為止，但最長不得逾3 年，於98年8 月31日確定後，
    經台灣基隆地方法院檢察署以98年執保字第30號案件，囑託
    台灣士林地方法院署於98年12月7 日，以98年執保助字第62
    號案件，使之入監執行治療之保安處分；惟異議人並未收受
    判決書，卻於98年11月16日收受台灣士林地方法院檢察署檢
    察官之執行傳票；檢察官未待其收受判決書就通知執行，讓
    異議人喪失上訴之機會，顯然違背法令。為此而聲明異議，
    請求查明上情，好讓異議人有重新上訴之機會，並請本院代
    為指定法律扶助律師為其辯護云云。
二、按受刑人或其法定代理人或配偶，以檢察官執行之指揮為不
    當者，得向諭知該裁判之法院聲明異議，刑事訴訟法第484
    條定有明文。其次，刑事訴訟法第349 條規定：「上訴期間
    為十日，自送達判決後起算。但判決宣示後送達前之上訴，
    亦有效力。」刑事訴訟法第62條規定：「送達文書，除本章
    有特別規定外，準用民事訴訟法之規定。」依民事訴訟法第
    138 條規定：「送達不能依前二條規定為之者，得將文書寄
    存送達地之自治或警察機關，並作送達通知書兩份，一份黏
    貼於應受送達人住居所、事務所、營業所或其就業處所門首
    ，另一份置於該送達處所信箱或其他適當位置，以為送達（
    第1 項）。寄存送達，自寄存之日起，經十日發生效力。」
    至於期間之起算，依民法第120 條第2 項規定：「以日、星
    期、月或年定期間者，其始日不算入。」。
三、經查：
  (一)異議人即被告因強制猥褻案件，經本院判處有期徒刑2 年，
    緩刑5 年，緩刑期內付保護管束；緩刑期間並應於刑之執行
    前令入相當處所，施以治療；其期間至治癒為止，但最長不
    得逾3 年，於98年8 月31日確定後，經台灣基隆地方法院檢
    察署以98年執保字第30號案件，囑託台灣士林地方法院署於
    98年12月7 日，以98年執保助字第62號案件，使之入監執行
    治療之保安處分等情，有台灣高等法院被告前案紀錄表一份
    在卷可稽。
  (二)被告於96年6 月25日遷入而住居於台北市○○區○○街166
    巷2 弄2 號，有97年10月31日及98年8 月25日法務部戶役政
    連絡作業系統各一紙在卷可稽（97年度訴字第390 號卷宗第
    100 頁、98年度訴緝字第54頁）；其因本案經起訴到院後（
    97年度訴字第390 號），經傳不到，經通緝後，於98年6 月
    29日為警緝獲，經本院於當日訊問後執行羈押，於98年7 月
    14日審判並辯論終結，而准許被告以新台幣2萬 元交保並加
    以開釋；98年7 月28日宣判後，判決書於98 年8月5 日送達
    而寄存於台北市政府警察局南港分局南港派出所；依民事訴
    訟法第138 條第2 項之規定，其寄存經10日而自同月15日起
    ，發生送達之效力；準此，其上訴10日之期間，應自同月16
    日起算，至同月25日屆滿；經查屆滿日係星期二，並非假日
    ，亦不生延後確定之問題。況且因異議人經傳不到，故將異
    議人通緝後，於98年6 月29日始為警緝獲，異議人於98年6
    月29日警詢時供稱：「（問：你通緝中居住於何處？）我都
    住在臺北市○○區○○街166 巷2 弄2 號。」（見98年度訴
    緝字第7 頁）等語；於98年6 月29日本院訊問時供稱，住臺
    北市○○區○○街166 巷2 弄2 號（送達地址）等語（見98
    年度訴緝字第19頁）；嗣於98年4 月14日本院審判時供稱，
    住臺北市○○區○○街166 巷2 弄2 號等語（見98年度訴緝
    字第34頁），是依照被告通緝後屢次供述其住所均位於上址
    ，足認異議人住在其戶籍地而未能到案；另依照卷內資料，
    異議人於通緝到案後均未陳報新址或有其他居所。因此，該
    判決已於98年8 月25日屆滿，而於翌日確定無訛。異議人既
    已交保在外，本院向其住居地送達不到而寄存於派出所，並
    發生送達確定之效力，洵屬合法，不因其未親自收受判決書
    而受影響。異議人以其未收受判決書，檢察官即通知執行，
    乃違背法令云云，應屬誤會。本案有罪判決業經合法送達並
    確定，異議人已喪失其上訴權。檢察官依判決主文先予執行
    其治療之保安處分，並無不合。異議人以前詞而聲明異議，
    為無理由，應予駁回等語。
四、應依刑事訴訟法第220 條、第484 條、第486 條，裁定如主
    文。
中    華    民    國    99    年    4     月    9     日
                  刑事第三庭法    官  黃永定
以上正本證明與原本無異。
對於本件裁定如有不服，應於送達後5 日內，向本院提出抗告書
狀，敘述抗告之理由，抗告於臺灣高等法院。
中    華    民    國    99    年    4     月    9     日
                            書 記 官  劉珍珍

司法院資訊處製作；財團法人民間司法改革基金會備份。
